Minutes et répertoires du notaire François BOURON, juillet 1734 - 22 septembre 1780 (étude XXIX)
Archives nationales
- Minutes de François BOURON, juillet 1734 - 22 septembre 1780; MC/ET/XXIX/419/A - MC/ET/XXIX/562
  - Minutes. 1761, janvier - février, janvier - février 1761; MC/ET/XXIX/515
    - Tontine, constitution, emission 1759., 15 janvier 1761; MC/ET/XXIX/515
      Nom, qualité: (Mme ou Mlle) Rume de, Marie Anne.
      Nom, qualité: (M.) Rume de, Antoine Achille.
      Domicile: Bourges (Cher)
    - Tontine, constitution, emission 1759., 15 janvier 1761; MC/ET/XXIX/515
      Nom, qualité: (M.) Villat, Mathieu (bourgeois, Paris), Paris
    - Tontine, constitution, emission 1759., 15 janvier 1761; MC/ET/XXIX/515
      Nom, qualité: (M.) Bardon, Pierre.
      Profession: officier invalide
    - Tontine, constitution, emission 1759., 15 janvier 1761; MC/ET/XXIX/515
    - Tontine, constitution, emission 1759., 15 janvier 1761; MC/ET/XXIX/515
      Nom, qualité: (M.) Jacquesson, Nicolas.
      Domicile: Paris (Paris) paroisse Saint-Roch
    - Tontine, constitution, emission 1759., 15 janvier 1761; MC/ET/XXIX/515
      Nom, qualité: (M.) Carnay, Simon Jude.
      Profession: lapidaire (maître), Paris.
    - Tontine, constitution, emission 1759., 15 janvier 1761; MC/ET/XXIX/515
      Nom, qualité: (Mme ou Mlle) Barbier, Marie
    - Tontine, constitution, emission 1759., 15 janvier 1761; MC/ET/XXIX/515
      Nom, qualité: (Mme ou Mlle) Daumin, Marie Jeanne.
      Nom, qualité: (M.) Daumin, Jean.
      Domicile: Marly-le-Roi (Yvelines)
    - Tontine, constitution, emission 1759., 15 janvier 1761; MC/ET/XXIX/515
      Nom, qualité: (Mme ou Mlle) Vigean, Madeleine.
    - Tontine, constitution, emission 1759., 15 janvier 1761; MC/ET/XXIX/515
    - Tontine, constitution, emission 1759., 15 janvier 1761; MC/ET/XXIX/515
    - Tontine, constitution, emission 1759., 15 janvier 1761; MC/ET/XXIX/515
      Nom, qualité: (M.) Deneux, Antoine Pierre.
      Profession: mercier (marchand), Paris.
      Domicile: Paris (Paris) paroisse Saint-Medard
    - Tontine, constitution, emission 1759., 15 janvier 1761; MC/ET/XXIX/515
      Nom, qualité: (M.) Coulon, Julien Charles (bourgeois, Paris), Paris.
    - Tontine, constitution, emission 1759., 15 janvier 1761; MC/ET/XXIX/515
      Nom, qualité: (Mme ou Mlle) Deneux, Elisabeth Marguerite.
      Profession: vannier (maître), Paris.
    - Tontine, constitution, emission 1759., 15 janvier 1761; MC/ET/XXIX/515
      Nom, qualité: (Mme ou Mlle) Torcy de, Petronille Michelle.
      Nom, qualité: (M.) Bouillerot de Mareil, Louis (écuyer).
      Profession: huissier de la chambre du roi
    - Tontine, constitution, emission 1759., 15 janvier 1761; MC/ET/XXIX/515
    - Tontine, constitution, emission 1759., 15 janvier 1761; MC/ET/XXIX/515
      Nom, qualité: (Mme ou Mlle) Punctis, Marie Marguerite Constance.
      Nom, qualité: (M.) Punctis, Clement (bourgeois).
      Domicile: Paris (Paris) paroisse Saint-Laurent
    - Tontine, constitution, emission 1759., 15 janvier 1761; MC/ET/XXIX/515
    - Tontine, constitution, emission 1759., 15 janvier 1761; MC/ET/XXIX/515
      Profession: directeur des fermes
    - Tontine, constitution, emission 1759., 15 janvier 1761; MC/ET/XXIX/515
    - Tontine, constitution, emission 1759., 15 janvier 1761; MC/ET/XXIX/515
      Nom, qualité: (Mme ou Mlle) Blondel, Marie Marguerite.
      Nom, qualité: (M.) Blondel, Edme.
      Profession: employe dans les affaires du roi, Paris.
    - Tontine, constitution, emission 1759., 15 janvier 1761; MC/ET/XXIX/515
      Nom, qualité: (M.) Hermant, Jean Baptiste Emmanuel (écuyer).
      Domicile: Paris (Paris) paroisse Saint-Gervais
    - Tontine, constitution, emission 1759., 15 janvier 1761; MC/ET/XXIX/515
      Nom, qualité: (M.) Lesueur, Jean Baptiste Louis Charlemagne (bourgeois, Paris), Paris.
      Domicile: Paris (Paris) paroisse Saint-Severin
    - Tontine, constitution, emission 1759., 15 janvier 1761; MC/ET/XXIX/515
      Domicile: Paris (Paris) paroisse Saint-Germain-le-Vieux.
    - Tontine, constitution, emission 1759., 15 janvier 1761; MC/ET/XXIX/515
      Nom, qualité: (M.) Lepoix, Augustin (bourgeois, Paris), Paris
    - Tontine, constitution, emission 1759., 15 janvier 1761; MC/ET/XXIX/515
      Nom, qualité: (M.) Maigne, Michel Francois (bourgeois, Paris), Paris
    - Tontine, constitution, emission 1759., 15 janvier 1761; MC/ET/XXIX/515
      Nom, qualité: (M.) Melan, Claude.
      Profession: organiste, Longjumeau (Essonne).
      Domicile: Longjumeau (Essonne)
    - Tontine, constitution, emission 1759., 15 janvier 1761; MC/ET/XXIX/515
      Nom, qualité: (Mme ou Mlle) Mauger, Marie Claude.
      Nom, qualité: (M.) Mauger, Pierre.
      Profession: jardinier, Marnes-la-Coquette (Hauts-de-Seine).
      Domicile: Marnes-la-Coquette (Hauts-de-Seine)
    - Tontine, constitution, emission 1759., 15 janvier 1761; MC/ET/XXIX/515
      Nom, qualité: (Mme ou Mlle) Simonnot, Anne Therese.
      Nom, qualité: (M.) Villat, Mathieu (bourgeois, Paris), Paris.
      Domicile: Paris (Paris) paroisse Saint-Germain-l'Auxerrois
    - Tontine, constitution, emission 1759., 15 janvier 1761; MC/ET/XXIX/515
      Nom, qualité: (M.) Deslys, Louis Augustin Anselme.
      Profession: chapelain, Reims (Marne)
    - Tontine, constitution, emission 1759., 15 janvier 1761; MC/ET/XXIX/515
      Nom, qualité: (Mme ou Mlle) Lapierre de Bouzies de, Helene Louise Henriette.
      Profession: conseiller d'etat
    - Tontine, constitution, emission 1759., 15 janvier 1761; MC/ET/XXIX/515
      Nom, qualité: (M.) Boissiere, Laurent.
      Profession: prêtre de la doctrine chretienne
    - Tontine, constitution, emission 1759., 15 janvier 1761; MC/ET/XXIX/515
      Nom, qualité: (M.) Lecat, Etienne (bourgeois, Paris), Paris.
      Domicile: Paris (Paris) paroisse Saint-Merry
    - Tontine, constitution, emission 1759., 15 janvier 1761; MC/ET/XXIX/515
      Nom, qualité: (Mme ou Mlle) Sciaux, Jeanne.
    - Tontine, constitution, emission 1759., 15 janvier 1761; MC/ET/XXIX/515
      Nom, qualité: (Mme ou Mlle) Ple, Anne.
      Domicile: Paris (Paris) paroisse Saint-Severin.
      Nom, qualité: (M.) Normandin, Louis.
      Profession: courrier du cabinet du roi
    - Tontine, constitution, emission 1759., 15 janvier 1761; MC/ET/XXIX/515
      Nom, qualité: (Mme ou Mlle) Chandion, Nicole.
      Domicile: Paris (Paris) paroisse Saint-Sulpice.
      Nom, qualité: (M.) Masson, Etienne.
    - Tontine, constitution, emission 1759., 15 janvier 1761; MC/ET/XXIX/515
    - Tontine, constitution, emission 1759., 15 janvier 1761; MC/ET/XXIX/515
      Nom, qualité: (M.) Fariau, Guillaume Francois.
      Profession: avocat en Parlement
    - Tontine, constitution, emission 1759., 15 janvier 1761; MC/ET/XXIX/515
      Nom, qualité: (M.) Wattier, Nicolas (bourgeois, Paris), Paris.
    - Tontine, constitution, emission 1759., 15 janvier 1761; MC/ET/XXIX/515
    - Tontine, constitution, emission 1759., 15 janvier 1761; MC/ET/XXIX/515
      Nom, qualité: (M.) Aubron, Jean Baptiste Hubert.
      Profession: epicier (marchand), Paris
    - Tontine, constitution, emission 1759., 15 janvier 1761; MC/ET/XXIX/515
      Nom, qualité: (M.) Aubron, Francois (bourgeois, Paris), Paris.
    - Tontine, constitution, emission 1759., 15 janvier 1761; MC/ET/XXIX/515
      Nom, qualité: (M.) Paulhac de La Bastide, Pierre.
      Profession: officier.
      Nom, qualité: (M.) Clermont (prince)
    - Tontine, constitution, emission 1759., 15 janvier 1761; MC/ET/XXIX/515
      Nom, qualité: (Mme ou Mlle) Thierray, Louise
    - Tontine, constitution, emission 1759., 15 janvier 1761; MC/ET/XXIX/515
      Nom, qualité: (Mme ou Mlle) Follet, Marie Antoinette
    - Rente sur communauté, constitution, vendeurs de volaille emission 1758., 17 janvier 1761; MC/ET/XXIX/515
      Nom, qualité: (M.) Arnould, Simon (bourgeois, Paris), Paris.
      Domicile: Paris (Paris) paroisse Saint-Come
    - Rente foncière, quittance de rachat, fief, Ferriere-Haut-Clocher (Eure) Baignard., 17 janvier 1761; MC/ET/XXIX/515
      Nom, qualité: (M.) Courcy Des Roustis, Jean Adrien.
      Domicile: Chennebrun (Eure).
      Nom, qualité: (M.) Bernard de Boulainvillers, Anne Gabriel Henri (comte, Boulainvilliers), Boulainvilliers.
      Profession: president au Parlement, Paris.
      quittance; bail
    - Bail à rente, grange, Montreuil-Bellay (Maine-et-Loire)., 20 janvier 1761; MC/ET/XXIX/515
      Nom, qualité: (Mme ou Mlle) Maboul, Anne Marthe Louise.
      Nom, qualité: (M.) Crussol D' Uzes, Jean Emmanuel (marquis, Amboise), Amboise.
      Nom, qualité: (M.) Dreux, Louis.
      Profession: huissier audiencier à l'election, Montreuil-Bellay (Maine-et-Loire).
      Domicile: Montreuil-Bellay (Maine-et-Loire)
    - Tontine, constitution, emission 1759., 20 janvier 1761; MC/ET/XXIX/515
      Nom, qualité: (M.) Jacquot de Chennevieres, Jean (bourgeois, Paris), Paris.
    - Tontine, constitution, emission 1759., 20 janvier 1761; MC/ET/XXIX/515
      Nom, qualité: (M.) Bombarde de Beaulieu, Pierre Paul.
      Profession: conseiller au grand conseil, Paris
    - Tontine, constitution, emission 1759., 20 janvier 1761; MC/ET/XXIX/515
      Nom, qualité: (Mme ou Mlle) Boucher, Elisabeth.
      Nom, qualité: (M.) Cressot, Louis (bourgeois, Paris), Paris.
      Domicile: Paris (Paris) paroisse Saint-Nicolas-des-Champs
    - Tontine, constitution, emission 1759., 20 janvier 1761; MC/ET/XXIX/515
      Nom, qualité: (Mme ou Mlle) Desrus, Jeanne Agnes
    - Inventaire après décès., 21 janvier 1761; MC/ET/XXIX/515
      Domicile: Paris (Paris) paroisse Saint-Etienne-du-Mont.
      Nom, qualité: (M.) Bourgeois, Guillaume (bourgeois, Paris), Paris.
      inventaire après décès
    - Succession, transport de droits., 21 janvier 1761; MC/ET/XXIX/515
      Nom, qualité: (M.) Orry de Fulvy, Louis (comte, Nogent), Nogent.
      Profession: conseiller d'etat, Paris
    - Succession, dépôt de pièces., 22 janvier 1761; MC/ET/XXIX/515
      Nom, qualité: (M.) Laurent de La Graviere, Francois (écuyer).
      Profession: lieutenant de la marechaussee, Meaux (Seine-et-Marne)
    - Procuration rente publique, dépôt., 23 janvier 1761; MC/ET/XXIX/515
      Nom, qualité: (M.) Turrault, Francois Jacques.
      Profession: directeur des carrosses et messageries, Loches (Indre-et-Loire).
      Domicile: Loches (Indre-et-Loire).
      Nom, qualité: (M.) Larivet de Varennes, Michel.
    - Mariage., 23 janvier 1761; MC/ET/XXIX/515
      Nom, qualité: (M.) Crette, Pierre Francois.
      Profession: marchand d'arbres, Vitry-sur-Seine (Val-de-Marne).
      Domicile: Vitry-sur-Seine (Val-de-Marne).
      Relations: fils de l'intervenant 2.
      Nom, qualité: (Mme ou Mlle) Brichard, Madeleine Cecile.
      Domicile: Brouy (Essonne).
      Relations: fille de l'intervenant 4.
      Nom, qualité: (M.) Brichard, Nicolas.
      Profession: receveur, Brouy (Essonne)
    - Rente sur le domaine de la ville, constitution, emission 1758., 26 janvier 1761; MC/ET/XXIX/515
    - Succession, notoriété., 26 janvier 1761; MC/ET/XXIX/515
      Nom, qualité: (M.) Lemaire, Louis Henri.
      Profession: imprimeur, Paris
    - Procuration rente publique., 27 janvier 1761; MC/ET/XXIX/515
      Nom, qualité: (M.) Bouron, Jean Henri.
      Profession: ecrivain de la marine, Paris.
      Nom, qualité: (M.) Bouron, Jacques Francois.
      Profession: procureur au parlememt, Paris.
      Relations: frère de l'intervenant 1
    - Mariage., 29 janvier 1761; MC/ET/XXIX/515
      Nom, qualité: (M.) Leroux, Louis.
      Profession: praticien au palais, Paris.
      Domicile: Paris (Paris) Par. Sainte-Croix.
      Nom, qualité: (M.) Leroux, Francois.
      Profession: marchand, Mortagne (Orne).
      Nom, qualité: (Mme ou Mlle) Ruelle, Genevieve.
      Nom, qualité: (M.) Gras, Francois.
      Profession: marchand, Paris
    - Procuration rente publique, dépôt., 30 janvier 1761; MC/ET/XXIX/515
      Nom, qualité: (M.) Callou, Thomas.
      Profession: assesseur de la ville, Houdan (Yvelines).
      Domicile: Houdan (Yvelines).
      Nom, qualité: (M.) Callou, Jacques.
      Profession: procureur à la monnaie, Paris.
      Domicile: Reims (Marne).
    - Procuration rente publique, dépôt., 31 janvier 1761; MC/ET/XXIX/515
      Nom, qualité: (M.) Rogier, Louis.
      Profession: avocat en Parlement, Reims (Marne).
    - Procuration rente publique, dépôt., 1er février 1761; MC/ET/XXIX/515
      Nom, qualité: (M.) Mecherene de Varennes, Albert Francois Isaac (comte, Varennes), Varennes.
      Profession: lieutenant du roi en flandres.
      Domicile: Cricqueville-en-Bessin (Calvados).
    - Succession, dépôt de pièces., 1er février 1761; MC/ET/XXIX/515
      Nom, qualité: (Mme ou Mlle) Bocquillon, Madeleine Charlotte.
      Domicile: Reims (Marne)
    - Procuration rente publique, dépôt., 1er février 1761; MC/ET/XXIX/515
      Nom, qualité: (M.) Lombard Du Ginibral, Andre Jean Jacques.
      Profession: capitaine (ancien).
      Domicile: Montauban (Tarn-et-Garonne).
    - Succession, notoriété., 1er février 1761; MC/ET/XXIX/515
      Nom, qualité: (M.) Baillit, Pierre.
      Profession: domestique, Paris.
      Domicile: Paris (Paris) paroisse Saint-Jacques-de-la-Boucherie
    - Procuration rente publique, dépôt., 1er février 1761; MC/ET/XXIX/515
      Nom, qualité: (Mme ou Mlle) Dupire D' Hinge, Therese Julie.
      Domicile: Bethune (Pas-de-Calais).
    - Procuration rente publique, dépôt., 1er février 1761; MC/ET/XXIX/515
      Nom, qualité: (M.) Dupuich de Mesplan, Nicolas Bonaventure.
      Profession: chanoine, Bethune (Pas-de-Calais), Collegiale Saint-Barthelemy.
    - Mariage., 2 février 1761; MC/ET/XXIX/515
      Nom, qualité: (M.) Duchesne, Hugues Philippe.
      Profession: commissaire au Châtelet, Paris.
      Domicile: Paris (Paris) paroisse Saint-Nicolas-des-Champs.
      Nom, qualité: (Mme ou Mlle) Facq de, Catherine Antoinette.
      Domicile: Paris (Paris) paroisse Saint-Merry.
      Relations: fille de l'intervenant 3.
      Nom, qualité: (M.) Facq de, Andre.
      Profession: commissaire au Châtelet, Paris
    - Succession, renonciation., 4 février 1761; MC/ET/XXIX/515
      Nom, qualité: (M.) Cordelet, Claude.
      Profession: maitre de musique d'eglise, Paris, paroisse Saint-Germain-l'Auxerrois
    - Succession, renonciation., 4 février 1761; MC/ET/XXIX/515
    - Succession, quittance., 5 février 1761; MC/ET/XXIX/515
      Nom, qualité: (Mme ou Mlle) Bonneval, Madeleine.
      Nom, qualité: (M.) Bouillerot, Guillaume (bourgeois, Paris), Paris.
    - Tontine, constitution, emission 1759., 5 février 1761; MC/ET/XXIX/515
      Nom, qualité: (Mme ou Mlle) Lefrancois, Louise Angelique
    - Tontine, constitution, emission 1759., 5 février 1761; MC/ET/XXIX/515
      Nom, qualité: (Mme ou Mlle) Postel, Louise
    - Tontine, constitution, emission 1759., 5 février 1761; MC/ET/XXIX/515
    - Tontine, constitution, emission 1759., 5 février 1761; MC/ET/XXIX/515
      Nom, qualité: (M.) Griotton, Charles Joseph.
      Profession: tailleur d'habits (maître), Paris.
    - Tontine, constitution, emission 1759., 5 février 1761; MC/ET/XXIX/515
      Nom, qualité: (Mme ou Mlle) Santilly, Marie Catherine.
      Domicile: Paris (Paris) paroisse Saint-Medard.
      Nom, qualité: (M.) Santilly, Denis (bourgeois).
      Profession: marchand, Paris.
    - Tontine, constitution, emission 1759., 5 février 1761; MC/ET/XXIX/515
      Nom, qualité: (Mme ou Mlle) Davoult, Anne.
      Domicile: Paris (Paris).
      Nom, qualité: (M.) Onic, Louis.
      Profession: chirurgien, Paris
    - Tontine, constitution, emission 1759., 5 février 1761; MC/ET/XXIX/515
      Nom, qualité: (Mme ou Mlle) Gratien, Louise Anne
    - Tontine, constitution, emission 1759., 5 février 1761; MC/ET/XXIX/515
      Nom, qualité: (Mme ou Mlle) Ribet, Marie Charlotte
    - Tontine, constitution, emission 1759., 5 février 1761; MC/ET/XXIX/515
    - Tontine, constitution, emission 1759., 5 février 1761; MC/ET/XXIX/515
    - Tontine, constitution, emission 1759., 5 février 1761; MC/ET/XXIX/515
      Nom, qualité: (Mme ou Mlle) Gratien, Marie
    - Tontine, constitution, emission 1759., 5 février 1761; MC/ET/XXIX/515
      Nom, qualité: (Mme ou Mlle) Delaherche, Anne.
      Domicile: Paris (Paris) Par. Madeleine (la).
      Nom, qualité: (M.) Haudricourt, Jean.
      Profession: grainier (marchand), Paris.
    - Tontine, constitution, emission 1759., 5 février 1761; MC/ET/XXIX/515
      Nom, qualité: (Mme ou Mlle) Mahon, Catherine.
      Domicile: Paris (Paris) paroisse Saint-Gervais.
    - Procuration rente publique, dépôt., 10 février 1761; MC/ET/XXIX/515
      Nom, qualité: (Mme ou Mlle) Bernou de Nanta, Marguerite.
      Domicile: Saint-Etienne (Loire).
      Nom, qualité: (M.) Palluat de Besset, Jean (écuyer).
      Profession: procureur du roi à l'election, Saint-Etienne (Loire).
    - Bail, transport, maison, Bonneuil-en-France (Val-d'Oise)., 10 février 1761; MC/ET/XXIX/515
      Nom, qualité: (Mme ou Mlle) Felix, Marie Jeanne.
      Domicile: Bonneuil-en-France (Val-d'Oise).
      Nom, qualité: (M.) Hedelin, Nicolas.
      Profession: boucher, laboureur, Bonneuil-en-France (Val-d'Oise).
      Nom, qualité: (M.) Poixalolle, Nicolas.
      Profession: laboureur, Gonesse (Val-d'Oise).
      Domicile: Gonesse (Val-d'Oise)
    - Procuration acte, dépôt., 10 février 1761; MC/ET/XXIX/515
      Nom, qualité: (M.) Cordelet, Jean.
      Profession: greffier de la justice, Saint-Seine-sur-Vingeanne (Côte-d'Or).
      Domicile: Saint-Seine-sur-Vingeanne (Côte-d'Or).
      Nom, qualité: (M.) Cordelet, Pierre.
      Profession: chirurgien, Fontaine-Francaise (Côte-d'Or).
      Domicile: Fontaine-Francaise (Côte-d'Or).
    - Procuration rente publique, dépôt., 10 février 1761; MC/ET/XXIX/515
      Nom, qualité: (Mme ou Mlle) Pinet, Marie Rose.
      Nom, qualité: (M.) Mayou de Chalusy, Joseph Gedeon.
      Profession: maire, Nevers (Nièvre).
    - Obligation., 11 février 1761; MC/ET/XXIX/515
      Nom, qualité: (M.) Bourgongne, Andre Nicolas.
      Profession: entreposeur de tabac, Cahors (Lot).
      Domicile: Cahors (Lot).
      Nom, qualité: (M.) Bourgongne, Andre Jospeph.
      Profession: fermier du roi, Paris.
      Domicile: Paris (Paris) paroisse Saint-Eustache.
    - Traité d'office, office de commis ecrivain à la peau aux requetes d., 12 février 1761; MC/ET/XXIX/515
      Nom, qualité: (Mme ou Mlle) Ferre, Marie.
      Domicile: Paris (Paris) paroisse Saint-Jean-en-Greve.
      Nom, qualité: (M.) Gelain, Jean.
      Profession: commis greffier à la peau aux requetesdu palais, Paris.
      Domicile: Paris (Paris) Par. Sainte-Croix
    - Succession, délivrance de legs., 12 février 1761; MC/ET/XXIX/515
    - Succession, compte., 13 février 1761; MC/ET/XXIX/515
      compte
    - Tontine, constitution, emission 1759., 13 février 1761; MC/ET/XXIX/515
      Nom, qualité: (M.) Thibaut, Pierre (bourgeois, Paris), Paris
    - Tontine, constitution, emission 1759., 13 février 1761; MC/ET/XXIX/515
      Nom, qualité: (Mme ou Mlle) Secrettier, Anne.
      Nom, qualité: (M.) Secrettier, Pierre.
      Profession: coutelier (maître), Langres (Haute-Marne).
      Domicile: Langres (Haute-Marne)
    - Succession, notoriété., 17 février 1761; MC/ET/XXIX/515
      Nom, qualité: (M.) Dubercelle, Francois Philippe (bourgeois, Marle), Marle (Aisne).
    - Quittance., 18 février 1761; MC/ET/XXIX/515
      Nom, qualité: (M.) Marcelat, Pierre.
      Profession: procureur au Châtelet, Paris.
      Nom, qualité: (M.) Godet, Edme.
      Domicile: Samois (Seine-et-Marne) Bellefontaine
    - Vente, dépôt, droits de succession., 18 février 1761; MC/ET/XXIX/515
      Nom, qualité: (M.) Millet, Sebastien.
      Domicile: (saint-domingue (ile)) Saint-Marc.
      Nom, qualité: (M.) Truchet Dufeys, Francois (écuyer).
      Profession: prévôt de la cavalerie de France, Paris
      dépôt de pièces; acte de vente
    - Traité d'office, office de secrétaire du roi., 19 février 1761; MC/ET/XXIX/515
      Nom, qualité: (Mme ou Mlle) Eynard, Louise Constance.
      Domicile: Paris (Paris) paroisse Saint-Roch.
      Nom, qualité: (M.) Selle de, Marcellin Francois Zacharie (écuyer).
      Profession: secrétaire du roi, trésorier general de la marine.
    - Tontine, constitution, emission 1759., 20 février 1761; MC/ET/XXIX/515
      Nom, qualité: (Mme ou Mlle) Poisblanc de, Elisabeth Charlotte.
      Domicile: Noyon (Oise).
      Nom, qualité: (M.) Laborderre Monfort, Pierre.
      Profession: lieutenant du roi, Noyon (Oise).
      Domicile: Noyon (Oise)
    - Tontine, constitution, emission 1759., 20 février 1761; MC/ET/XXIX/515
      Nom, qualité: (M.) Lespinasse de, Jean Martial.
      Profession: exempt de la prevote des monnaies.
      Domicile: Paris (Paris) quai d'Orleans
    - Tontine, constitution, emission 1759., 20 février 1761; MC/ET/XXIX/515
      Nom, qualité: (M.) Folquin Boucher, Joseph Louis.
      Profession: prêtre, Arras (Pas-de-Calais), Diocese
    - Tontine, constitution, emission 1759., 20 février 1761; MC/ET/XXIX/515
      Nom, qualité: (M.) Ducy, Pierre Guillaume.
      Profession: joaillier (cpn), Paris.
    - Tontine, constitution, emission 1759., 20 février 1761; MC/ET/XXIX/515
      Nom: Charite.
      Domicile: Roquebrune-sur-Argens (Var)
    - Tontine, constitution, emission 1759., 20 février 1761; MC/ET/XXIX/515
      Nom, qualité: (M.) Cirlot, Francois.
      Profession: juge royal (ancien), Draguignan (Var)
    - Tontine, constitution, emission 1759., 20 février 1761; MC/ET/XXIX/515
      Nom, qualité: (M.) Canet, Jean.
      Profession: curé, Neuilly-sur-Marne (Seine-Saint-Denis).
      Domicile: Neuilly-sur-Marne (Seine-Saint-Denis)
    - Tontine, constitution, emission 1759., 20 février 1761; MC/ET/XXIX/515
    - Tontine, constitution, emission 1759., 20 février 1761; MC/ET/XXIX/515
    - Tontine, constitution, emission 1759., 20 février 1761; MC/ET/XXIX/515
      Profession: prêtre, Paris
    - Tontine, constitution, emission 1759., 20 février 1761; MC/ET/XXIX/515
      Nom, qualité: (Mme ou Mlle) Heroguelle, Marie Florise Joseph.
      Nom, qualité: (M.) Heroguelle, Mathias.
      Domicile: Arras (Pas-de-Calais)
    - Tontine, constitution, emission 1759., 20 février 1761; MC/ET/XXIX/515
      Profession: tabletier (maître), Paris
    - Tontine, constitution, emission 1759., 20 février 1761; MC/ET/XXIX/515
      Nom, qualité: (M.) Tissot, Claude Francois (bourgeois, Paris), Paris
    - Tontine, constitution, emission 1759., 20 février 1761; MC/ET/XXIX/515
      Nom, qualité: (Mme ou Mlle) Grilliet, Antoinette Sophie.
      Nom, qualité: (M.) Durand, Isaac (bourgeois, Paris), Paris.
    - Tontine, constitution, emission 1759., 20 février 1761; MC/ET/XXIX/515
      Nom, qualité: (M.) Poncignon, Jean Baptiste (bourgeois, Paris), Paris
    - Tontine, constitution, emission 1759., 20 février 1761; MC/ET/XXIX/515
      Nom, qualité: (Mme ou Mlle) Lamy, Jeanne.
      Nom, qualité: (M.) Lamy, Jacques.
      Domicile: Maille (Indre-et-Loire)
    - Tontine, constitution, emission 1759., 20 février 1761; MC/ET/XXIX/515
      Nom, qualité: (M.) Levavasseur de La Heronniere, Charles Nicolas.
      Profession: intéressé dans les affaires du roi
    - Déclaration., 20 février 1761; MC/ET/XXIX/515
      Profession: entreposeur de tabac, Cahors (Lot)
    - Tontine, constitution, emission 1759., 20 février 1761; MC/ET/XXIX/515
    - Tontine, constitution, emission 1759., 20 février 1761; MC/ET/XXIX/515
      Nom, qualité: (Mme ou Mlle) Perrin, Marie Therese.
      Nom, qualité: (M.) Ponsignon, Jean Baptiste (bourgeois, Paris), Paris.
    - Tontine, constitution, emission 1759., 20 février 1761; MC/ET/XXIX/515
      Nom, qualité: (Mme ou Mlle) Vicherat, Anne
    - Rente, constitution., 21 février 1761; MC/ET/XXIX/515
      Nom, qualité: (Mme ou Mlle) Requeleyne Grassin de, Marguerite Octavie.
      Domicile: Selle-sur-le-Bied (la) (Loiret).